臺灣宜蘭地方法院刑事判決　　　　　　　　94年度訴字第28號
　　公　訴　人　臺灣宜蘭地方法院檢察署檢察官
　　被　　　告　甲○○　男　2.
上列被告因搶奪等案件，經檢察官提起公訴（93年度偵字第3026
號），本院合議庭裁定由受命法官獨任行簡式審判程序，爰不經
通常程序判決如下：
    主  文
甲○○共同連續意圖為自己不法之所有，而搶奪他人之動產，處
有期徒刑壹年肆月；又意圖為自己不法之利益，以無線方式盜用
他人電信設備通信，處有期徒刑貳月。應執行有期徒刑壹年肆月
。
    事  實
一、甲○○與潘志明（另案由臺灣宜蘭地方法院檢察署檢察官偵
    查中）共同基於意圖為自己不法所有之概括犯意聯絡及行為
    分擔，由潘志明騎乘車牌號碼ＧＹＡ─二六一號機車搭載甲○○，先於民國九十三年八月七日凌晨一時十分許，在宜蘭
    縣羅東鎮○○路○段一號前，見丙○○獨自返家欲開啟大門
    時，甲○○隨即下車並趁丙○○不備之際，自後奪取丙○○
    手中內含新臺幣（下同）一萬五千四百元、郵局存摺二本、
    中國商銀存摺一本、國稅局退稅單一張、匯豐銀行現金卡一
    枚、萬泰銀行現金卡一枚、中國商銀現金卡一、摩托羅拉牌
    Ｖ六０一型行動電話一具、
    手提包一只，得手後再即搭乘潘志明接應之機車逃逸，所搶
    得之現金則由二人朋分花用殆盡，其餘物品則沿路丟棄；次
    於同年八月十七日凌晨，甲○○與潘志明再承前之概括犯意
    ，並以相同手法由潘志明騎乘車牌號碼ＰＱＲ─五九九號機
    車搭載甲○○，於同日凌晨四時許行經羅東鎮○○路七十七
    號前時，見乙○○獨自行走，旋由甲○○下車迎面搶奪乙○○所持內有一千三百元、玉山銀行信用卡三枚、安泰銀行信
    用卡一枚、土地銀行金融卡一枚、健保卡一枚、汽車行照與
    駕照各一枚、大霸牌三二六八型行動電話一具（手機序號0
    00000000000000，並插有門號為00000
    00000號之行動電話ＳＩＭ卡之乳白色手提包一只，得
    手後，甲○○隨即搭乘潘志明接應之上開機車逃逸，搶得之
    現金亦由其等二人均分。然甲○○復另基於為自己不法所有
    利益之單一犯意，自同年月十七日五時五十分三十五秒起至
    同日六時五分一秒止，以無線方式盜用其搶奪所得之電信設
    備，即上述門號0000000000號行動電話三通後，
    再於同年月二十日十九時十分許，將該支行動電話委由不知
    情之友人黃茄茜持往位於羅東鎮○○路一六九號之聯強電信
    聯盟宇晟通訊行變賣。嗣經警依該支行動電話門號序號循線
    追查而查悉上情。
二、案經宜蘭縣警察局羅東分局報告臺灣宜蘭地方法院檢察署檢
    察官偵查起訴。
    理  由
一、右揭事實，迭據被告甲○○自警詢至偵、審中均到庭坦承不
    諱，核與被害人丙○○、乙○○與證人潘志明、黃茄茜、林
    俐伶、李宜聖及葉靜娟等人於警詢中指證情節大致契合，復
    有贓物認領保管單、中華電信通聯調閱查詢單、聯強電信聯
    盟宇晟通訊行買賣契約書各一份及現場指認照片十八幀存卷
    可稽，可徵被告之自白確與真實相符，洵足採憑。本件事證
    以臻明確，被告各項犯行咸堪認定，應予依法論科。
二、核被告甲○○之所為，係犯刑法第三百二十五條第一項之搶
    奪罪及電信法第五十六條第一項之盜用電信設備通信罪。其
    先後二次搶奪犯行，時間緊接，方法相同且觸犯構成要件相
    同之罪，顯係基於概括犯意反覆為之，應依刑法第五十六條
    連續犯之規定，加重其刑。且其所犯之連續搶奪罪行，亦因
    與潘志明間具有犯意聯絡及行為分擔，應論以共同正犯。另
    被告持搶得之被害人乙○○所有之行動電話後，旋於當日五
    時五十分三十五秒起至同日六時五分一秒止，三度盜打該支
    行動電話，顯係為同一盜用被害人電信設備通信之目的所為
    之數侵害行為，而此數行為於同時同地或密切接近之時地實
    施，侵害同一法益，致各行為之獨立性極為薄弱，依一般社
    會健全觀念，在時間差距上，難以強行區分。在刑法評價上
    ，以視為數個舉動之接續施行，合為包括之一行為予以評價
    ，較為合理，故應屬接續犯，僅論以一罪（最高法院八十六
    年度臺上字第三二九五號判決參照）。公訴意旨認被告此部
    分之行為，乃基於概括犯意反覆為之，應依刑法第五十六條
    連續犯之規定論以一罪並加重其刑，容有誤會。又被告所犯
    上開二罪，犯意各別，罪名不同，應分論併罰之。至公訴意
    旨雖認被告所犯二罪間，因具有方法、目的之牽連犯裁判上
    一罪關係，故應從一重之搶奪罪處斷，亦有未洽，蓋被告甲○○已到庭自承：其並非基於盜打行動電話之目的方下手搶
    奪等語綦詳，且互核此二罪間，客觀上亦難謂有方法、目的
    抑或行為、結果之牽連關係存在，是公訴意旨此部分之罪數
    論斷亦有誤會，併此敘明。審酌被告甲○○年輕力壯，竟不
    思以勞力賺取金錢，且在前已因犯搶奪案件經本院判決有期
    徒刑一年確定但尚未執行完畢前，反再以騎乘機車搶奪獨行
    犯罪情節重大而應重罰，惟念其坦承犯行，態度尚佳，及其
    犯罪動機、目的、手段與造成被害人整體財產法益之侵害社
    會防衛機制之損害程度等一切情狀，爰酌情各量處如主文所
    示之刑，並定其應執行刑，以示警懲。
據上論斷，應依刑事訴訟法第二百九十九條第一項前段，電信法
第五十六條第一項，刑法第二十八條、第五十六條、第三百二十
五條第一項、第五十一條第五款，判決如主文。
本案經檢察官賴慶祥到庭執行職務
中　　華　　民　　國　　94　　年　　1 　　月　　31　　日
                        臺灣宜蘭地方法院刑事第三庭
                                  法  官  陳  嘉  年
以上正本證明與原本無異。
如不服本判決，應於判決送達後10日內，向本院提出上訴狀。（
需附繕本）
                                  書記官　詹  玉  惠
中　　華　　民　　國　　94　　年　　2 　　月　　 1　　日
附錄本案論罪科刑法條全文
刑法第三百二十五條第一項
意圖為自己或第三人不法之所有，而搶奪他人之動產者，處六月
以上五年以下有期徒刑。
電信法第五十六條第一項
意圖為自己或第三人不法之利益，以有線、無線或其他電磁方式
，盜接或盜用他人電信設備通信者，處五年以下有期徒刑，得併
科新台幣一百五十萬元以下罰金。
